---
title: 'Introducción práctica a la bioinformática de microbiotas en R y Rstudio'
author: ""
site: bookdown::bookdown_site
documentclass: book
url: 'https://comunidadbioinfo.github.io/templado_bookdown/'
github-repo: "comunidadbioinfo/templado_bookdown"
output:
 bookdown::gitbook:
  toc_depth: 3 
  config:
    sharing: null
editor_options: 
  markdown: 
    wrap: 72
bibliography: references.bib
link-citations: yes
---

#  `r fontawesome::fa("book", fill=" #722F37")`  Prefacio {-}

Placeholder


## Objetivos del curso
## Público a quien va dirigido
## Pre-requisitos

<!--chapter:end:index.Rmd-->


# `r fontawesome::fa("book", fill="#722F37")` : Descargando las secuencias del NCBI

Placeholder


## Descargar secuencias con SRAtoolkit
## Descargando secuencias ejemplo

<!--chapter:end:capitulo_1.Rmd-->

---
bibliography: references.bib
---


# `r fontawesome::fa("book", fill=" #722F37")` : Importar secuencias a Rstudio

Ya habiendo descargado las secuencias vamos a importarlas a Rstudio.

```{r, eval=TRUE}
# Ajuste de rutas y directorio de trabajo
# ruta que contiene los archivos fastq
ruta_fastq <- "C:/Users/shere/Documents/microbiome_bioinformatics_transfer/Datos/seqs_transfer/"

# Crear carpeta para guardar resultados y ajusta directorio de trabajo
ruta_resultados <-"C:/Users/shere/Documents/microbiome_bioinformatics_transfer/resultados"
setwd(ruta_resultados)

fnFs <- sort(list.files(ruta_fastq, pattern = "_1.fastq.gz", full.names = TRUE))
fnRs <- sort(list.files(ruta_fastq, pattern = "_2.fastq.gz", full.names = TRUE))
```


```{r}
head(fnFs)
```


```{r}
head(fnRs)
```

```{r, echo=FALSE}
setwd("../")

```


<!--chapter:end:capitulo_2.Rmd-->


# `r fontawesome::fa("book", fill=" #722F37")` : Remoción de primers 

Placeholder



<!--chapter:end:capitulo_3.Rmd-->


# `r fontawesome::fa("book", fill=" #722F37")` : Flujo de trabajo de DADA2

Placeholder


## Filtrado y corte de secuencias
## Modelo de error
## Dereplicación
## Inferencia de ASVs
## Uniendo secuencias 
## Remoción de quimeras
## Estadísticos

<!--chapter:end:capitulo_4.Rmd-->


# `r fontawesome::fa("book", fill=" #722F37")` : Asignación taxonómica

Placeholder


## Base de datos Greengenes2 
## Asignación taxonómica

<!--chapter:end:capitulo_5.Rmd-->


# `r fontawesome::fa("book", fill=" #722F37")` : Análisis exploratorio

Placeholder


## Composición taxonómica
### Phylum
### Class
## Diversidad alfa
## Diversidad beta
## MicroBioMeta
### Pre-procesamiento
### Diversidad alpha
## Diversidad beta
## Composición

<!--chapter:end:capitulo_6.Rmd-->

